【裁判字號】    92,訴,512
【裁判日期】    921127
【裁判案由】    毒品危害防制條例
【裁判全文】
臺灣基隆地方法院刑事判決                          九十二年度訴字第五一二號
    公  訴  人  臺灣基隆地方法院檢察署檢察官
    被      告  甲○○
右列被告因違反毒品危害防制條例案件，經檢察官提起公訴（九十二年度毒偵字第八
七八），並經本院合議庭裁定由受命法官獨任進行簡式審判程序，判決如左：
    主      文
甲○○連續施用第一級毒品，處有期徒刑柒月。
    事      實
一、甲○○前因二次施用第一級毒品海洛因案件，先後經本院以九十一年度毒聲字第
    七四二號、九十一年度毒聲字第一一三一號裁定送觀察、勒戒後，均因無繼續施
    用之傾向，由臺灣基隆地方法院檢察署檢察官各於九十一年八月十五日、九十二
    年一月三十日，以九十一年度毒偵字第七七二號（起訴書誤載為九十二年度毒偵
    字第七七二號）、九十一年度毒偵字第一一○四號為不起訴處分確定。嗣再因施
    用第一級毒品海洛因案件，經本院於九十二年五月十二日以九十二年度毒聲字第
    四○四號裁定令入戒治處所施以強制戒治一年，並經臺灣基隆地方法院檢察署檢
    察官以九十二年度毒偵字第三三四號聲請簡易判決處刑，而於九十二年五月三十
    日經本院以九十二年度基簡字第四五八號判決有期徒刑六月，並於九十二年七月
    七日確定（尚未執行）。詎其猶不知藉此戒絕施用毒品惡習，竟基於施用第一級
    毒品海洛因之概括之犯意，自九十二年七月九日起某時起至同年八月十三日早上
    八、九時許止，以將海洛因摻水置入注射針筒內，再注射皮膚血管之方式，在基
    隆市長庚醫院內公共廁所、基隆市和平島友人家中或基隆市○○路四九三巷二號
    住處等地，連續施用第一級毒品海洛因多次（平均一、二天施用一次）。嗣因前
    揭強制執行案件未到案執行，為警於九十二年八月十四日下午一時三十分許，在
    基隆市○○路四六三巷號經逮捕查獲，並依毒品危害防制條例第二十五條規定，
    強制採尿送驗後呈海洛因代謝物嗎啡陽性反應及被告之自白而查悉上情。
二、案經基隆市警察局第一分局報告臺灣基隆地方法院檢察署檢察官偵查起訴。
    理      由
一、右揭事實，業據被告甲○○坦承不諱，且被告於九十二年八月十四日下午一時三
    十分許為警查獲後所採集之尿液檢體，經送往基隆市衛生局以酵素免疫分析法及
    薄層層析法檢驗結果，呈海洛因代謝物嗎啡陽性反應，有該局基衛檢字第○九二
    ○○一一九五七號檢驗成績書在卷可稽（見偵查卷第八頁），堪認被告之自白與
    事實相符。又被告前因二次施用第一級毒品海洛因案件，先後經本院以九十一年
    度毒聲字第七四二號、九十一年度毒聲字第一一三一號裁定送觀察、勒戒後，均
    因無繼續施用之傾向，由臺灣基隆地方法院檢察署檢察官各於九十一年八月十五
    日、九十二年一月三十日，以九十一年度毒偵字第七七二號、九十一年度毒偵字
    第一一○四號為不起訴處分確定。嗣再因施用第一級毒品海洛因案件，經本院於
    九十二年五月十二日以九十二年度毒聲字第四○四號裁定令入戒治處所施以強制
    戒治一年，並經臺灣基隆地方法院檢察署檢察官以九十二年度毒偵字第三三四號
    聲請簡易判決處刑，而於九十二年五月三十日經本院以九十二年度基簡字第四五
    八號判決有期徒刑六月，並於九十二年七月七日確定，有臺灣高等法院被告全國
    前案紀錄表一份、上開不起訴處分書二份、聲請簡易判決處刑書、本院刑事簡易
    判決各一份附卷足憑（見偵查卷第十九至二十二頁）。事證明確，被告三犯（以
    上）施用第一級毒品海洛因之犯行堪以認定。
二、按海洛因係毒品危害防制條例第二條第二項第一款所定之第一級毒品，被告予以
    施用，核其所為，係犯毒品危害防制條例第十條第一項施用第一級毒品之罪。又
    被告非法持有第一級毒品海洛因之低度行為，已為其施用之高度行為所吸收，不
    另論罪。再被告先後多次施用海洛因之犯行，時間緊接，犯罪構成要件相同，顯
    係基於概括犯意為之，為連續犯，應依刑法第五十六條之規定論以一罪，並加重
    其刑。公訴意旨雖僅就被告於九十二年八月十日十時許施用毒品部分起訴，而未
    對事實欄所載其餘期間施用毒品之犯行起訴，然此部分之犯罪事實與起訴部分，
    有連續犯之裁判上一罪關係，為起訴之效力所及，本院自應併予審究。爰審酌被
    告前因施用毒品經二次不起訴處分及簡易判決處刑後，猶不知珍惜自新之機會而
    仍續為施用毒品，惡性非輕，惟審酌所犯施用毒品之犯罪係戕害自身健康之行為
    ，於他人尚不致造成損害及被告事後坦承犯行，犯罪後之態度尚稱良好等一切情
    狀，量處如主文所示之刑，以示懲儆。
據上論斷，應依刑事訴訟法第二百九十九條第一項前段、第二百七十三條之一第一項
、第二百八十四條之一，毒品危害防制條例第十條第一項、第二十條第三項前段，刑
法第十一條前段、第五十六條，判決如主文。
本案經檢察官林秋田到庭執行職務
中      華      民      國      九十二    年    十一    月    二十七    日
                                臺灣基隆地方法院刑事第四庭
                                      法  官  王  美  婷
右正本證明與原本無異。
對於本件判決如有不服，應於收受送達後十日內，向本院提出上訴書狀，上訴於臺灣
高等法院，並按他造當事人之人數附具繕本。
                                      書記官  劉  珍  珍
中      華      民      國      九十二    年    十一    月    二十八    日
附錄本案論罪科刑法條：
毒品危害防制條例第十條第一項
施用第一級毒品者，處六月以上五年以下有期徒刑。


司法院資訊處製作；財團法人民間司法改革基金會備份。
